---
title: "Zehn Stellungnahmen, zehn Themen"
subtitle: "Inhaltsanalyse mit ellmer — und was der bequeme Weg kostet"
author: "Roland Schmidt"
date: today
lang: de
format:
  html:
    toc: true
    toc-depth: 2
    code-link: true
    df-print: kable
    fig-width: 7
    fig-height: 4.5
    fig-dpi: 200
execute:
  warning: false
  message: false
knitr:
  opts_chunk:
    comment: "#>"
    collapse: true
---

```{r}
#| label: setup
#| include: false

library(tidyverse)

# Die API-Aufrufe laufen nur, wenn beides gesetzt ist. So rendert das Dokument
# auch ohne Schluessel - und kostet beim Rendern nichts.
LIVE <- nzchar(Sys.getenv("ANTHROPIC_API_KEY")) &&
  identical(Sys.getenv("THEMEN_LIVE"), "true")
if (LIVE) library(ellmer)

# Ergebnisse eines frueheren Laufs, falls vorhanden
pfad_erg <- "output/ergebnisse.rds"
haben_erg <- file.exists(pfad_erg)
keine_erg <- !haben_erg
if (haben_erg) erg <- read_rds(pfad_erg)
```

```{r}
#| label: theme
#| include: false

# Werte aus einer validierten Referenzpalette. `dunkel = TRUE` schaltet auf die
# fuer dunkle Flaechen gestuften Varianten um - statische ggplot-Grafiken passen
# sich nicht selbst an das Blog-Theme an, also ist das eine bewusste Entscheidung
# und kein automatisches Umdrehen der Farben.
viz <- function(dunkel = FALSE) {
  if (dunkel) {
    list(flaeche = "#1a1a19", ink = "#ffffff", ink2 = "#c3c2b7",
         serie = "#3987e5", gitter = "#383835")
  } else {
    list(flaeche = "#fcfcfb", ink = "#0b0b0b", ink2 = "#52514e",
         serie = "#2a78d6", gitter = "#e6e5e1")
  }
}

theme_viz <- function(dunkel = FALSE) {
  f <- viz(dunkel)
  theme_minimal(base_size = 12) +
    theme(
      plot.background  = element_rect(fill = f$flaeche, colour = NA),
      panel.background = element_rect(fill = f$flaeche, colour = NA),
      plot.title    = element_text(colour = f$ink, face = "bold", size = 13),
      plot.subtitle = element_text(colour = f$ink2, size = 10.5),
      plot.caption  = element_text(colour = f$ink2, size = 9, hjust = 0),
      axis.text     = element_text(colour = f$ink2, size = 10),
      axis.title    = element_text(colour = f$ink2, size = 10),
      # Hairline, durchgezogen, eine Nuance von der Flaeche entfernt
      panel.grid.major = element_line(colour = f$gitter, linewidth = 0.3),
      panel.grid.minor = element_blank(),
      plot.title.position = "plot",
      plot.margin = margin(12, 16, 12, 12)
    )
}
```

## Die Frage

Im Begutachtungsverfahren zum Ministerialentwurf über eine **Bundesstaatsanwaltschaft**
sind eine Reihe von Stellungnahmen eingelangt. Jede bringt Vorbehalte vor, jede
formuliert sie anders. Was ich wissen will, ist banal und mühsam zugleich:

> Welche Vorbehalte werden vorgebracht, und wie viele Stellungnahmen bringen sie
> jeweils vor?

Das ist eine qualitative Inhaltsanalyse. Klassisch macht man sie mit der Hand und
zwei Wochen Zeit. Die Frage ist, was ein Sprachmodell davon übernehmen kann —
und, wichtiger, welcher Teil besser bei einem selbst bleibt.

## Was ellmer macht (und was nicht)

[ellmer](https://ellmer.tidyverse.org) ist kein Analysewerkzeug. Es ist eine
*typisierte Schnittstelle zum Modell* und macht drei Dinge:

1. **Prompt hinschicken** — `chat_anthropic()` baut ein Gesprächsobjekt
2. **Die Antwortform erzwingen** — `type_*()` beschreibt ein Schema, das Modell
   *kann* nichts anderes zurückgeben
3. **Parallelisieren** — `parallel_chat_structured()` schickt viele Dokumente
   gleichzeitig

Das Erkennen und Gruppieren macht das Modell. ellmers Beitrag ist, dass die
Antwort als Tibble ankommt statt als Fließtext, den man mit Regex auseinandernimmt.
Klingt banal, ist aber der ganze Unterschied.

Ein Detail, das man früh verstehen sollte: Ein `chat`-Objekt ist **eine**
Konversation. `parallel_chat_structured()` klont es als Vorlage — jedes Dokument
bekommt einen frischen Verlauf. **Dokument 7 weiß nichts von Dokument 3.**

Daraus folgt die ganze Architektur weiter unten.

## Der Korpus

```{r}
#| label: korpus
#| eval: !expr LIVE

korpus <- tibble(pfad = list.files("daten", "\\.txt$", full.names = TRUE)) |>
  mutate(
    organisation = str_remove(basename(pfad), "\\.txt$"),
    text = map_chr(pfad, \(f) paste(read_lines(f), collapse = "\n")),
    doc_id = sprintf("D%02d", row_number()),
    n_zeichen = nchar(text),
    rang = row_number()          # Position im zusammengesetzten Prompt, s.u.
  )
```

## Variante A — der bequeme Weg

Opus 5 hat ein Kontextfenster von einer Million Tokens. Zehn Stellungnahmen sind
grob 100 bis 300 Seiten und passen bequem hinein. Also: alles in einen Prompt,
einmal fragen, fertig.

```{r}
#| label: typ-a
#| eval: !expr LIVE

typ_themen <- type_object(
  "Die Themen, unter denen die Stellungnahmen Vorbehalte vorbringen.",
  themen = type_array(
    type_object(
      thema_id   = type_string("Kurz-ID in snake_case."),
      label      = type_string("Themenname, höchstens fünf Wörter."),
      definition = type_string("Was fällt unter dieses Thema, was nicht?"),
      nennungen  = type_array(
        type_object(
          organisation = type_string("Name exakt wie im Attribut organisation."),
          zitat = type_string("Wörtliches Belegzitat aus genau dieser Stellungnahme.")
        ),
        "Eine Nennung je Stellungnahme, die diesen Vorbehalt vorbringt."
      )
    ),
    "Höchstens zehn Themen, nach Anzahl der Nennungen sortiert."
  )
)
```

::: {.callout-tip}
## Verschachtelte Objekte statt paralleler Arrays

`nennungen` ist ein Array von **Objekten**, nicht zwei parallele Arrays für
Organisation und Zitat. Parallele Arrays laufen früher oder später auseinander —
neun Organisationen, acht Zitate, und die Zuordnung ist verloren. Verschachtelte
Objekte können das strukturell nicht.
:::

```{r}
#| label: variante-a
#| eval: !expr LIVE

alle_texte <- korpus |>
  str_glue_data('<stellungnahme organisation="{organisation}">\n{text}\n</stellungnahme>') |>
  paste(collapse = "\n\n")

chat <- chat_anthropic(
  model = "claude-opus-5",
  system_prompt = "
    Du wertest Stellungnahmen aus einem österreichischen Begutachtungsverfahren
    zur Einrichtung einer Bundesstaatsanwaltschaft aus.

    Erfasse ausschließlich Vorbehalte, Bedenken und Kritikpunkte — keine
    Zustimmung, keine Formalien. Gruppiere sie zu höchstens zehn trennscharfen
    Themen auf gleicher Abstraktionsebene, sachlich benannt.

    Arbeite jede Stellungnahme einzeln durch, bevor du gruppierst. Übergehe keine,
    auch nicht die in der Mitte des Materials. Jede Nennung braucht ein wörtliches
    Belegzitat aus genau der Stellungnahme, der sie zugeordnet wird.",
  params = params(max_tokens = 32000)
)

antwort_a <- chat$chat_structured(
  paste0("Hier sind alle ", nrow(korpus), " Stellungnahmen.\n\n", alle_texte),
  type = typ_themen
)

nennungen_a <- as_tibble(antwort_a$themen) |>
  select(thema_id, label, nennungen) |>
  unnest(nennungen) |>
  left_join(select(korpus, doc_id, organisation), by = "organisation")
```

Das war's. Ein Aufruf, und `nennungen_a` ist die lange Tabelle
Thema × Organisation × Zitat.

::: {.callout-warning}
## Der Join, der lautlos danebengeht

Das Modell **tippt die Organisationsnamen ab**. Schreibt es „Beispielverband e.V.",
wo im Dokument „Beispielverband" steht, fällt die Nennung beim `left_join()` heraus
und die Häufigkeit ist zu niedrig — ohne Fehlermeldung. Immer prüfen:

```r
nennungen_a |> filter(is.na(doc_id)) |> distinct(organisation)
```

In Variante B kann das nicht passieren: Dort kommt die Zuordnung Dokument → Nennung
aus dem Prompt-Aufbau, nicht aus der Antwort.
:::

## Variante B — vier Durchgänge

Der bequeme Weg liefert eine Tabelle, die plausibel aussieht und die niemand prüfen
kann: Die Kategorien entstehen unterwegs, gezählt wird im Modell, und es gibt keinen
Weg von der Zahl zurück zum Text. Für einen Satz wie „14 von 31 Stellungnahmen
kritisieren die Weisungsspitze" ist das zu wenig.

Also die klassische Inhaltsanalyse, in vier Schritte zerlegt. Das Modell macht pro
Schritt eine kleine, prüfbare Sache; **gezählt wird in dplyr, nicht im Modell**.

### D1 — Induktiv offen kodieren

Jedes Dokument einzeln. Noch keine Kategorien.

```{r}
#| label: d1
#| eval: !expr LIVE

typ_punkte <- type_object(
  "Alle Vorbehalte, die der Text vorbringt.",
  punkte = type_array(
    type_object(
      kurztitel    = type_string("Prägnante Bezeichnung, höchstens acht Wörter."),
      beschreibung = type_string("Ein bis zwei Sätze: was genau wird bemängelt."),
      zitat        = type_string("Wörtliches, unverändertes Belegzitat."),
      bezug        = type_string("Betroffene Bestimmung, z.B. '§ 4 Abs. 2'.")
    ),
    "Ein Eintrag je eigenständigem Vorbehalt."
  )
)

chat_d1 <- chat_anthropic(
  model = "claude-opus-5",
  system_prompt = "
    Reine Extraktion, keine Bewertung, keine Zusammenfassung.
    - Jeder eigenständige Vorbehalt ist ein eigener Eintrag. Nicht bündeln.
    - Erfinde nichts: jeder Eintrag braucht ein wörtliches Belegzitat.
      Kein Zitat, kein Eintrag.
    - Ignoriere Anrede, Dank, Verteilerhinweise.
    - Bringt ein Text keinen Vorbehalt, gib eine leere Liste zurück.",
  params = params(max_tokens = 16000)
)

roh <- parallel_chat_structured(
  chat_d1,
  as.character(str_glue_data(korpus, "Stellungnahme von {organisation}:\n\n{text}")),
  type = typ_punkte,
  on_error = "continue"
)

punkte <- korpus |>
  select(doc_id, organisation) |>
  mutate(p = roh$punkte) |>
  filter(map_lgl(p, \(x) is.data.frame(x) && nrow(x) > 0)) |>
  unnest(p) |>
  mutate(punkt_id = sprintf("P%04d", row_number()), .before = 1)
```

Das **Belegzitat** ist keine Zierde. Es macht jede spätere Häufigkeit am Text
überprüfbar, es diszipliniert das Modell (was sich nicht zitieren lässt, darf nicht
in die Liste), und es liefert weiter unten die Positionsmessung gratis.

### D2 — Kategorien bilden

Ein einziger Aufruf, und zwar nur über die **Kurztitel**, nicht über die Volltexte.
So hat ein Vorbehalt im Nebensatz dasselbe Gewicht wie einer, der über drei Seiten
ausgebreitet wird.

```{r}
#| label: d2
#| eval: !expr LIVE

typ_codebuch <- type_object(
  "Kategoriensystem für die vorgelegten Vorbehalte.",
  kategorien = type_array(
    type_object(
      thema_id   = type_string("Kurz-ID in snake_case."),
      label      = type_string("Themenname, höchstens fünf Wörter."),
      definition = type_string("Was fällt hinein? Zwei bis drei Sätze."),
      abgrenzung = type_string("Was fällt NICHT hinein, gegen das ähnlichste Thema.")
    ),
    "Die Themen des Systems, nach Häufigkeit sortiert."
  )
)

codebuch <- chat_anthropic(
  model = "claude-opus-5",
  system_prompt = "
    Du entwickelst das Kategoriensystem einer qualitativen Inhaltsanalyse.
    - Höchstens zehn Themen.
    - Trennscharf: jeder vorgelegte Vorbehalt passt in genau eines.
    - Erschöpfend: jeder Vorbehalt kommt unter.
    - Auf gleicher Abstraktionsebene. Nicht 'Rechtsstaatlichkeit' neben
      'Frist in § 12'.
    - Sachlich benannt, nicht wertend.",
  params = params(max_tokens = 32000)
)$chat_structured(
  paste0("Vorbehalte aus ", n_distinct(punkte$doc_id), " Stellungnahmen:\n\n",
         paste("-", punkte$kurztitel, ":", punkte$beschreibung, collapse = "\n")),
  type = typ_codebuch
)$kategorien |>
  as_tibble() |>
  mutate(thema_nr = row_number(), .before = 1)

write_csv(codebuch, "output/codebuch.csv")
```

::: {.callout-important}
## Hier hört die Automatisierung auf

Das Codebuch geht als CSV raus und wird **von Hand durchgesehen**: überlappende
Themen zusammenlegen, fehlende ergänzen, Abgrenzungen schärfen. Danach ist es
eingefroren.

Das ist der Schritt, der aus einer LLM-Spielerei eine nachvollziehbare
Inhaltsanalyse macht — und der einzige, den man nicht delegieren sollte.
:::

### D3 — Deduktiv zuordnen

```{r}
#| label: d3
#| eval: !expr LIVE

codebuch <- read_csv("output/codebuch.csv", show_col_types = FALSE)  # geprüft

typ_zuordnung <- type_object(
  thema_id  = type_enum(codebuch$thema_id, "Das eine Thema, das am besten passt."),
  konfidenz = type_enum(c("hoch", "mittel", "niedrig"),
                        "'niedrig', wenn zwei Themen gleich gut passen."),
  begruendung = type_string("Ein Satz.")
)

chat_d3 <- chat_anthropic(
  model = "claude-opus-5",
  system_prompt = paste0(
    "Ordne jeden Vorbehalt genau einem Thema zu. Entscheide nach der Definition,
     nicht nach Wortähnlichkeit zum Label.\n\n",
    str_glue_data(codebuch, "## {thema_id}\n{definition}\nNicht: {abgrenzung}") |>
      paste(collapse = "\n\n")
  ),
  # Mechanische Entscheidung, das Codebuch liegt vor
  params = params(reasoning_effort = "low", max_tokens = 2000)
)

nennungen_b <- punkte |>
  bind_cols(parallel_chat_structured(
    chat_d3,
    as.character(str_glue_data(punkte, "{kurztitel} — {beschreibung}\nZitat: \"{zitat}\"")),
    type = typ_zuordnung,
    on_error = "continue"
  )) |>
  left_join(select(codebuch, thema_id, label), by = "thema_id")
```

**Hier wird „höchstens zehn Themen" erst verbindlich.** `type_enum(codebuch$thema_id, …)`
wird zur Laufzeit aus dem eingefrorenen Codebuch gebaut — das Modell *kann*
strukturell nichts anderes ausgeben. Keine erfundene Kategorie, keine verrutschte
Schreibweise, nichts, was hinterher per `left_join()` ins Leere läuft.

In Variante A stand „höchstens zehn" nur in der Beschreibung des Arrays. Das ist
eine Bitte, keine Garantie.

## Auszählen

Beide Varianten liefern dieselbe Form — `doc_id`, `organisation`, `thema_id`,
`label`, `zitat` — also zählt eine Funktion beide. Das ist nicht Kosmetik: Ein
Unterschied zwischen den Varianten kann so nicht aus unterschiedlichem Zählcode
stammen.

```{r}
#| label: zaehlen
#| eval: !expr LIVE

haeufigkeiten <- function(nennungen, themen, korpus) {
  themen |>
    select(thema_nr, thema_id, label) |>
    left_join(count(nennungen, thema_id, name = "n_nennungen"), by = "thema_id") |>
    left_join(nennungen |> distinct(doc_id, thema_id) |>
                count(thema_id, name = "n_dokumente"), by = "thema_id") |>
    mutate(
      across(c(n_nennungen, n_dokumente), \(x) coalesce(x, 0L)),
      anteil_dokumente = n_dokumente / n_distinct(korpus$doc_id)
    ) |>
    arrange(desc(n_dokumente), desc(n_nennungen))
}
```

Zwei Zähleinheiten, und sie sagen verschiedene Dinge:

- **`n_nennungen`** — wie oft insgesamt vorgebracht. Eine ausführliche
  Stellungnahme schlägt mehrfach durch.
- **`n_dokumente`** — in wie vielen Stellungnahmen das Thema überhaupt vorkommt.
  Robuster, und meist die Zahl, die man berichten will.

```{r}
#| label: tabelle
#| eval: !expr haben_erg
#| echo: false

erg$tab_b |>
  select(Thema = label, Stellungnahmen = n_dokumente,
         Anteil = anteil_dokumente, Nennungen = n_nennungen) |>
  mutate(Anteil = scales::percent(Anteil, accuracy = 1))
```

```{r}
#| label: fig-haeufigkeit
#| eval: !expr haben_erg
#| echo: false
#| fig-cap: "In wie vielen Stellungnahmen jedes Thema vorkommt."

f <- viz()
erg$tab_b |>
  mutate(label = fct_reorder(label, n_dokumente)) |>
  ggplot(aes(n_dokumente, label)) +
  geom_col(fill = f$serie, width = 0.62) +
  geom_text(aes(label = n_dokumente), hjust = -0.45,
            colour = f$ink2, size = 3.4) +
  scale_x_continuous(expand = expansion(mult = c(0, 0.09))) +
  # Achse weg, die Werte am Balkenende sind die Skala - sonst steht dieselbe
  # Zahl zweimal da
  labs(title = "Vorbehalte gegen die Bundesstaatsanwaltschaft",
       subtitle = paste0("Zahl der Stellungnahmen je Thema (n = ",
                         erg$n_docs, ")"),
       x = NULL, y = NULL) +
  theme_viz() +
  theme(axis.text.x = element_blank(),
        panel.grid.major.y = element_blank(),
        panel.grid.major.x = element_blank())
```

## „Da muss doch dasselbe rauskommen"

Das war meine Erwartung, und sie ist die interessanteste Hypothese am ganzen
Aufbau. Vier Gründe, warum sie vermutlich nicht stimmt — und sie lassen sich
sauber trennen:

1. **Aufmerksamkeit.** Zehn Stellungnahmen sind 200+ Seiten in einem Prompt. Jedes
   Dokument bekommt einen Bruchteil davon ab.
2. **Woraus die Themen entstehen.** Variante A bildet sie aus dem Gesamteindruck
   der Volltexte, Variante B aus gleichgewichteten Einzelpunkten. In A schlägt
   Textmenge auf Themenbildung durch.
3. **Wer zählt.** A entscheidet intern, welche Organisation ein Thema nennt.
   B zählt Zeilen, die je ein Zitat tragen.
4. **Es gibt keinen Determinismus.** `claude-opus-5` nimmt kein `temperature`
   mehr entgegen (die API antwortet mit 400). Zwei identische Läufe *derselben*
   Variante liefern nicht dasselbe.

Punkt 4 kippt die Fragestellung: **Man kann nicht fragen „sind die beiden gleich?",
bevor man weiß, wie stark jede mit sich selbst schwankt.** Die Grundlinie kommt
zuerst, sonst ist jede Differenz uninterpretierbar.

### Was gemessen wird

```{r}
#| label: recall
#| eval: !expr LIVE

# Jeder Vorbehalt, den B in einem Dokument gefunden hat, gegen das, was A
# für DASSELBE Dokument ausgibt.
je_doc <- nennungen_a |>
  group_by(doc_id) |>
  summarise(liste = paste0("- ", thema_id, ": \"", zitat, "\"", collapse = "\n"))

abdeckung <- punkte |>
  left_join(je_doc, by = "doc_id") |>
  mutate(liste = coalesce(liste, "(keine Nennungen)")) |>
  bind_cols(parallel_chat_structured(
    chat_anthropic(
      model = "claude-opus-5",
      system_prompt = "Prüfe, ob ein Vorbehalt in einer zweiten Auswertung
        derselben Stellungnahme vorkommt. Gleiche Sache, andere Formulierung
        zählt als abgedeckt. Ein bloß verwandtes Oberthema nicht.",
      params = params(reasoning_effort = "low", max_tokens = 1000)),
    as.character(str_glue_data(punkte, "{kurztitel}\nZitat: \"{zitat}\"")),
    type = type_object(abgedeckt = type_boolean("Kommt der Vorbehalt vor?")),
    on_error = "continue"
  ))

# Das Belegzitat macht die Position messbar - ohne weiteren API-Aufruf
position <- abdeckung |>
  left_join(select(korpus, doc_id, rang, text, n_zeichen), by = "doc_id") |>
  mutate(treffer = map2_int(zitat, text, \(z, t) {
    m <- str_locate(t, fixed(str_sub(z, 1, 40)))
    if (is.na(m[1, 1])) NA_integer_ else as.integer(m[1, 1])
  })) |>
  select(-text)
```

```{r}
#| label: speichern
#| eval: !expr LIVE
#| include: false

# Ein LIVE-Lauf legt die Ergebnisse ab; der spätere Render baut den Beitrag
# daraus, ohne die API nochmal anzufassen.
dir.create("output", showWarnings = FALSE)

themen_a <- as_tibble(antwort_a$themen) |> mutate(thema_nr = row_number(), .before = 1)

erg <- list(
  n_docs = n_distinct(korpus$doc_id),
  tab_a  = haeufigkeiten(nennungen_a, themen_a, korpus),
  tab_b  = haeufigkeiten(nennungen_b, codebuch, korpus),
  recall_gesamt = mean(abdeckung$abgedeckt, na.rm = TRUE),
  zitattreue = mean(!is.na(position$treffer)),
  recall_position = position |>
    group_by(rang) |>
    summarise(n = n(), recall = mean(abgedeckt, na.rm = TRUE), .groups = "drop")
)
write_rds(erg, "output/ergebnisse.rds")
```

Die Hypothese dahinter heißt *lost in the middle*: Was Variante A übersieht, sollte
überproportional in der Mitte des zusammengesetzten Prompts stehen.

```{r}
#| label: fig-position
#| eval: !expr haben_erg
#| echo: false
#| fig-cap: "Anteil der Vorbehalte aus Variante B, die Variante A für dasselbe Dokument ebenfalls nennt — aufgetragen über die Position der Stellungnahme im zusammengesetzten Prompt."

f <- viz()
erg$recall_position |>
  ggplot(aes(rang, recall)) +
  geom_line(colour = f$serie, linewidth = 0.7) +
  geom_point(colour = f$serie, size = 2.6) +
  scale_y_continuous(labels = scales::percent, limits = c(0, 1)) +
  scale_x_continuous(breaks = scales::breaks_width(1)) +
  labs(title = "Trefferquote nach Position im Prompt",
       subtitle = "Anteil der Vorbehalte aus Variante B, die Variante A ebenfalls nennt",
       x = "Position im Prompt", y = NULL) +
  theme_viz() +
  theme(panel.grid.major.x = element_blank())
```

```{r}
#| label: keine-ergebnisse
#| eval: !expr keine_erg
#| echo: false
#| output: asis

cat("::: {.callout-note}\n",
    "## Noch keine Ergebnisse\n\n",
    "Dieses Dokument rendert ohne API-Zugriff — die Code-Chunks sind gezeigt, ",
    "aber nicht ausgeführt, und Tabellen wie Grafiken fehlen.\n\n",
    "Der Beitrag entsteht in zwei Schritten. Erst einmal mit Zugriff rendern; ",
    "dabei laufen die Aufrufe und `output/ergebnisse.rds` wird abgelegt:\n\n",
    "```bash\n",
    "export ANTHROPIC_API_KEY=...\n",
    "export THEMEN_LIVE=true\n",
    "quarto render analysis/themenanalyse.qmd\n",
    "```\n\n",
    "Danach ohne `THEMEN_LIVE` rendern: Der Beitrag wird aus der abgelegten ",
    "Datei gebaut und kostet nichts mehr. So ist auch ein Re-Render beim ",
    "Veröffentlichen unbedenklich.\n",
    ":::\n", sep = "")
```

## Was ich daraus mitnehme

Meine Vermutung, bevor die Zahlen da sind: Die **großen Themen decken sich** — die
zentralen Vorbehalte sind unübersehbar, die findet auch der eine Prompt. Der lange
Schwanz divergiert, und bei den Dokument-Thema-Paaren liegt Variante A systematisch
niedriger.

Die Schlagzeile stimmt also, die Tabelle nicht: *Der eine Prompt sagt dir richtig,
worüber geklagt wird — aber nicht verlässlich, wer.*

Wenn das stimmt, ist die Arbeitsteilung klar. Variante A für den ersten Blick ins
Material: ein Aufruf, ein paar Cent, zwei Minuten. Variante B für jede Zahl, die man
jemandem gegenüber vertritt.

::: {.callout-note}
## Zur Reproduzierbarkeit

Ohne `temperature` kommt die Reproduzierbarkeit aus drei anderen Quellen: dem
eingefrorenen Codebuch, der `type_enum`-Beschränkung in D3 und der gemessenen
Wiederholungsübereinstimmung. Praktisch trägt das weiter als `temperature = 0` —
die Kategorien, aus denen gewählt wird, liegen fest und sind versioniert.

Und: Der Vergleich benutzt selbst ein Modell (Abdeckungsprüfung). Diese Urteile
sind auch verrauscht und gehören stichprobenartig nachgeprüft, sonst misst man am
Ende den Schiedsrichter.
:::

---

Die vollständige Pipeline inklusive Selbsttest liegt als
[`themenanalyse_komplett.R`](themenanalyse_komplett.R) daneben:

```bash
Rscript --vanilla analysis/themenanalyse_komplett.R --test
```
